Contactar

Santa Rosa 1484 3517878274 (Mobile) hernanoronel@gmail.com

www.linkedin.com/in/ hernanoronelfay (LinkedIn)

Aptitudes principales

Git

Hojas de estilos en cascada (CSS) HTML5

Languages

Inglés (Professional Working) Español (Native or Bilingual)

Eduardo Hernán Oronel Fay

Asesor Comercial en Oronel Fay inmobiliaria Argentina

Extracto

Amplia experiencia en administración de consorcios, propiedades y desarrollos inmobiliarios. Alta Capacidad en negociación. Conocimientos en logística y manejo de personal. Manejo de herramientas de software inmobiliario y nivel avanzado en computación e inglés.

Tengo como objetivo desarrollarme profesionalmente, aprendiendo y aportando conocimientos, afianzando mis experiencias y desarrollando mis capacidades.

Experiencia

Oronel Fay inmobiliaria
Asesor comercial
enero de 2019 - Present (3 años 7 meses)
Provincia de Córdoba, Argentina

Ventas, alquileres y producciones. Emprendimientos inmobiliarios. Apoyo en el área administrativa.

Albert Sabin Institucion Superior Encargado de tesorería diciembre de 2017 - Present (4 años 8 meses) Provincia de Córdoba, Argentina

Grupo Betania

Responsable de Adminstración de Consorcios enero de 2016 - febrero de 2017 (1 año 2 meses)

Nuevas Raíces Ejecutivo de ventas enero de 2015 - diciembre de 2015 (1 año) Producción, tasaciones, ventas.

Porcel de Peralta Inmobiliaria Encargado de administración de propiedades y consorcios

Page 1 of 2

junio de 2010 - octubre de 2012 (2 años 5 meses)

Atención al cliente, relevamiento de propiedades y edificios, recepción de reclamos y dar respuesta a los mismos por diversos medios, trámites bancarios, conciliaciones, cuentas corrientes, cobranzas, liquidaciones.

Educación

Coderhouse

Desarrolador web · (2022 - 2022)

Universidad Siglo XXI

Martillero y Corredor Público, Desarrollo inmobiliario · (2007 - 2010)

Institución Cervantes

Técnico Superior en Administración Inmobiliaria, Gestión y marketing inmobiliario · (2007 - 2009)